臺灣高等法院刑事判決　　　　　　　　 94年度上易字第338號
上　訴　人
即　被　告　甲○○
上列上訴人因毒品危害防制條例案件，不服臺灣基隆地方法院93
年度易字第351號，中華民國93年12月31日第一審判決（起訴案
號：臺灣基隆地方法院檢察署93年度毒偵字第2091號；併辦案號
：臺灣基隆地方法院檢察署93年度毒偵字第2224號、第2321號、
第2395號），提起上訴，並由臺灣基隆地方法院檢察署移送本院
併辦（94年度毒偵字第486號、第760號），本院判決如下：
    主  文
原判決撤銷。
甲○○連續施用第二級毒品，累犯，處有期徒刑壹年。
扣案之第二級毒品安非他命拾包（合計毛重陸拾肆點公克
）、均沒收銷燬之；扣案之吸食器貳組、吸食球支及塑膠分裝
袋拾個均沒收。
    事  實
一、甲○○前因施用第二級毒品安非他命案件，經裁定送觀察勒
    戒後，認有繼續施用　毒品之傾向，再經裁定送強制戒治，
    於民國九十年八月七日戒治期滿，由臺灣基隆地方法院檢察
    署檢察官於九十年八月十六日，以九十年度戒毒偵字第六四
    號為不起訴處分確定；又因施用第二級毒品安非他命案件，
    經臺灣臺北地方法院裁定，徒刑於九十三年七月七日執行完
    畢。詎其仍不知悔改，復基於施用第二級毒品安非他命之概
    括犯意，自九十三年九月底某日起至九十四年三月一日止，
    以將第二級毒品安非他命置於玻璃球加熱燒烤產生煙霧而吸
    食之方式，在基隆市○○○路租屋處、同市○○路新歡卡拉
    ＯＫ之工作地點、基隆市○○○街六巷七十四之二號三樓住
    處等地，平均一天施用一次，而連續施用第二級毒品安非他
    命多次。嗣為警分別在下列時、地查獲，並扣得第二級毒品
    安非他命及其所有供施用毒品之器具：
（一）九十三年十月十日下午六時二十分許，在基隆市○○區○
      ○路一一七巷十八弄三之一號，扣得第二級毒品安非他命
      一包（毛重０點二公克）及吸食器一組。
（二）九十三年十一月十一日晚上九時三十分許，在基隆市仁愛
      區○○○路與龍安街口，扣得第二級毒品安非他命十三包
      （合計毛重三十九點一公克）、吸食器一組、吸食球三支
      、塑膠分裝袋十三個。
（三）九十三年十一月二十三日下午一時許，在基隆市○○街、
      永富路口，扣得第二級毒品安非他命三包（合計毛重二點
      九公克）。
（四）九十三年十二月一日下午三時三十分許，在基隆市○○區
      ○○路十三號前，扣得第二級毒品安非他命六包（合計毛
      重六點九公克）。
（五）九十四年一月三十一日下午五時四十分許，在基隆市○○
      路一○○巷前，扣得第二級毒品安非他命一包（毛重一○
      點一公克）。
（六）九十四年三月二日上午八時十五分許，在基隆市○○路五
      十三號前，扣得第二級毒品安非他命九包（合計毛重五點
      一公克）。
二、案經基隆市警察局第一分局報請臺灣基隆地方法院檢察署檢
    察官偵查起訴，及同署檢察官移送原審併辦（九十三年度毒
    偵字第二二二四號、第二三二一號、第二三九五號），並移
    號）。
      理  由
一、上訴人即被告甲○○經合法傳喚未到庭，惟查右開犯罪事實
    業據被告於偵查及原審中自白不諱，且被告先後六次被查獲
    時經警採其尿液送檢驗結果均呈嗎啡陽性反應，亦有基隆市
    衛生局基衛檢壹字第０九三００一七０一三號、第0000
    000000號、第0000000000號檢驗成績書各
    一份；台灣尖端先進生技醫藥股份有限公司九十三年十月十
    八日、九十四年二月十八日、九十四年三月七日濫用藥物檢
    驗報告各一份附卷可稽，顯見被告在偵查及原審之自白核與
    事實相符，應可採信。又被告前因施用第二級毒品安非他命
    案件，經裁定送觀察勒戒後，認有繼續施用　毒品之傾向，
    再經裁定送強制戒治，於民國九十年八月七日戒治期滿，由
    臺灣基隆地方法院檢察署檢察官於九十年八月十六日，以九
    十年度戒毒偵字第六四號為不起訴處分確定，亦有該不起訴
    處分書在卷可參，是本件事證明確，被告犯行堪以認定，應
    依法論科。
二、按安非他命係毒品危害防制條例第二條第二項第二款所定之
    第二級毒品，被告予以施用，核其所為，係犯毒品危害防制
    條例第十條第二項施用第二級毒品罪。其持有上開毒品之低
    度行為，應為施用之高度行為所吸收，不另論罪。其先後多
    次施用第二級毒品之犯行，時間緊接，犯罪構成要件相同，
    顯係基於概括之犯意，為連續犯，應論以一罪，並加重其刑
    。檢察官雖僅就被告於九十三年九月底某日起至同年十月十
    日下午六時許止，施用第二級毒品安非他命之犯行提起公訴
    ，然未起訴之部分與起訴部分，有前述之連續犯之裁判上一
    罪關係，本院自得併予審理。又查被告前曾受如犯罪事實欄
    所載有期徒刑之執行，此有本院被告全國前案紀錄表附卷可
    考，其於有期徒刑執行完畢後五年以內，再犯本件最重本刑
    為有期徒刑以上之刑之罪，為累犯，應依法遞加重其刑。
三、原審據予論科，固非無見，惟查原審未及就移送本院併辦部
    分併予審判，尚有未洽，被告上訴未附理由，指摘原判決不
    當，雖有理由，但原判決既有可議之處，自應由本院將原判
    決撤銷改判。爰審酌被告犯罪之動機、曾有施用毒品前科仍
    不思悔改，一再施用毒品，惟犯罪後坦承犯行、態度良好，
    且所犯施用毒品行為係戕害自己身心健康，尚未危及他人等
    一切情狀，量處如主文第二項所示之刑示懲。扣案之白色結
    晶體三十三包（合計毛重六十四點三公克）係第二級毒品安
    非他命，業經被告供承在卷，爰依法宣告沒收銷燬之；又扣
    案之吸食器二組、吸食球三支及塑膠分裝袋十三個，係被告
    所有供施用第二級毒品所有，亦據其供明無訛，爰均依法宣
    告沒收。至扣案之黑色小皮包及紅色紙袋各一個，與本案無
    相關聯，爰不予宣告沒收，附此敘明。
四、被告經合法傳喚，無正當理由未到庭，爰不待其到庭陳述，
    逕行判決。
五、據上論斷，應依刑事訴訟法第三百七十一條、第三百六十九
    條第一項前段、第三百六十四條、第二百九十九條第一項前
    段，毒品危害防制條例第十條第二項、第十八條第一項前段
    、刑法第十一條前段、第五十六條、第四十七條、第三十八
    條第一項第二款，判決如主文。
本案經檢察官郭啟東到庭執行職務。
中　　華　　民　　國　　94　　年　　3　　月　　30 　　日
　　　　　　　　  臺灣高等法院刑事第十九庭
                        審判長法　官  葉騰瑞
　　　　　　　  　　　　　    法　官  劉壽嵩
　　　　　　　 　 　　　　　　法　官  莊明彰
以上正本證明與原本無異。
不得上訴。
                              書記官  廖逸柔
中　　華　　民　　國　　94　　年　　3 　　月　　30　　日
附錄：本案論罪科刑法條全文
毒品危害防制條例第10條
施用第 1 級毒品者，處六月以上五年以下有期徒刑。
施用第 2 級毒品者，處三年以下有期徒刑。
毒品危害防制條例第18條
查獲之第1、二級毒品及專供製造或施用第1、二級毒品之器具，
不問屬於犯人與否，均沒收銷燬之；查獲之第3、四級毒品及製
造或施用毒品之器具，無正當理由而擅自持有者，均沒入銷燬之
。但合於醫藥、研究或訓練之用者，得不予銷燬。
前項合於醫藥、研究或訓練用毒品或器具之管理辦法，由法務部
會同行政院衛生署定之。
